【裁判字號】    97,簡上,226
【裁判日期】    980409
【裁判案由】    傷害
【裁判全文】
臺灣新竹地方法院刑事判決             97年度簡上字第226號
上  訴  人
即  被  告  丁○○
            乙○○
            丙○○
上列上訴人即被告等因傷害案件，不服本院竹東簡易庭97年度竹
東簡字第159 號，中華民國97年8 月6 日第一審刑事簡易判決（
聲請簡易判決處刑案號：96年度偵字第3547號），提起上訴，本
院管轄之第二審合議庭判決如下：
    主  文
上訴駁回。
丁○○、乙○○、丙○○就傷害部分均緩刑貳年。
    事  實
一、丁○○之前妻溫玉文，原在新竹縣竹東鎮○○街120 巷1 號
    元邦大國社區，擔任清潔工一職，嗣因故遭解職後，致使丁○○心生不滿，遂夥同乙○○、丙○○，於民國96年4 月22
    日16時30分許前往該社區1 樓大廳處，欲與該社區總幹事甲○○理論，詎其等3 人因不滿甲○○不欲與之商談，竟基於
    傷害犯意之聯絡，先由丁○○出手勾勒甲○○頸肩部，繼而
    由乙○○、丙○○出手攻擊甲○○肩部，使甲○○因而受有
    頸部挫傷及拉傷之傷害，俟其等步出大廳後，丁○○再度返
    回大廳內，拾取甲○○掉落地面之個人腰包及行動電話機，
    隨即步出大廳外，並將行動電話機摔擲於地面，使該具行動
    電話機螢幕受損及電池卡榫斷裂，致生損害於甲○○（丁○○所犯毀損罪部分，業經原審判處拘役40日，減為拘役20日
    ，如易科罰金以新台幣【下同】1,000 元折算1 日，因未據
    上訴而確定）；嗣新竹縣政府警察局竹東分局二重埔派出所
    警員鍾文泰獲報到場處理，豈料，乙○○因見鍾文泰執意上
    前詢問甲○○有關整起事件經過情形，竟因之心生不滿，當
    場對於鍾文泰辱罵「幹你娘」之語，以此穢語侮辱依法執行
    刑事案件調查職務之公務員（乙○○所犯妨害公務罪，業經
    原審判處拘役50日，減為拘役25日，如易科罰金以1,000 元
    折算1 日，因未據上訴而確定）。
二、案經甲○○訴由新竹縣政府警察局竹東分局報請臺灣新竹地
    方法院檢察署檢察官偵辦後聲請以簡易判決處刑。
    理  由
壹、證據能力部分：
    本院認定事實所引用之下列卷證資料（包含供述證據、文書
    證據等證據），並無證據證明係公務員違背法定程序所取得
    ，且被告、檢察官於本院準備程序、審判期日中對於提示之
    卷證，就證據能力均未表示爭執，迄至言詞辯論終結前亦未
    再聲明異議，又卷內之文書證據，經核亦無刑事訴訟法第15
    9 條之4 之顯有不可信之情況與不得作為證據之情形，本院
    審酌上開證據資料製作時之情況，尚無違法不當及證明力明
    顯過低之瑕疵，亦認為以之作為證據應屬適當，是依刑事訴
    訟法第159 條至第159 條之5 規定，所引用之卷證所有證據
    （包含供述證據、文書證據等證據），如下揭所示均有證據
    能力，合先敘明。
貳、實體方面：
一、訊據被告丁○○、乙○○、丙○○對於上揭傷害犯罪事實於
    本院98年3 月26日審判時坦承不諱（見本院卷第59頁），核
    與告訴人甲○○於警詢中之指訴、偵查中之證述、證人徐嘉
    會於偵查中之證述大致相符（見偵查卷第21頁至第23頁、第
    68頁至第69頁、第132 頁至第133 頁），且有行政院國軍退
    除役官兵輔導委員會竹東榮民醫院診斷證明書、現場監視器
    攝影翻拍照片在卷可稽（見偵查卷第28頁、第35頁至第43頁
    、第82頁至第90頁、第114 頁至第128 頁）。足見被告3 人
    於本院審理中出於任意性之自白與事實相符，堪以採信。本
    件事證明確，其前開犯行堪予認定。
二、論罪科刑：
  (一)核被告丁○○、乙○○、丙○○所為，均係犯刑法第277 條
    第1 項之傷害罪，被告3 人間，就上開犯行有犯意聯絡及行
    為分擔，應依刑法第28條規定論以共同正犯。被告3 人所犯
    傷害罪之犯罪時間在96年4 月24日以前，且非中華民國九十
    六年罪犯減刑條例第3 條第1 項所定不予減刑之罪，合於96
    年7 月16日施行之中華民國九十六年罪犯減刑條例規定之減
    刑條件，則依該條例第2 條第1 項第3 款、第7 條之減刑規
    定，依法均應減輕其刑2 分之1 。原審以事證明確，就傷害
    部分援引刑事訴訟法第449 條第1 項、第3 項、第454 條第
    2 項，刑法第28條、第277 條第1 項、第41條第1 項前段，
    中華民國九十六年罪犯減刑條例第2 條第1 項第3 款、第7
    條，刑法施行法第1 條之1 之規定，分別量處被告丁○○、
    乙○○有期徒刑3 月，減為有期徒刑1 月又15日；量處被告
    丙○○拘役50日，減為拘役25日，並均諭知易科罰金之折算
    標準，經核認事用法，並無違誤，量刑亦屬妥當。被告3 人
    對原審判決認定之犯罪事實表示認罪，僅以業與告訴人和解
    為由請求從輕量刑並宣告緩刑，其既對前述事實無意見，是
    其上訴為無理由，應予駁回。
  (二)末查，上訴人即被告丁○○、乙○○前雖曾受有期徒刑之宣
    告，然於執行完畢5 年內未曾再受有期徒刑以上刑之宣告，
    上訴人即被告丙○○未曾因故意犯罪受有期徒刑以上刑之宣
    告，此有被告3 人之臺灣高等法院被告前案紀錄表在卷足按
    ，且其等業已於97年11月21日與告訴人和解並當庭賠償4500
    0 元予告訴人等情，亦經本院依職權調閱本院97度訴字第71
    2 號民事卷宗查核無訛，被告3 人經此教訓，當知所警惕，
    信無再犯之虞，本院認所宣告之刑以暫不執行為適當，爰均
    併予宣告緩刑2 年，以觀後效，用啟自新。
三、被告丁○○被訴毀損部分判處拘役40日，減為拘役20日，如
    易科罰金以1,000 元折算1 日；被告乙○○所犯妨害公務罪
    部分判處拘役50日，減為拘役25日，如易科罰金以1,000 元
    折算1 日，經原審判決後，均未據上訴，故均已確定，是以
    不另論列，附此敘明。
據上論斷，應依刑事訴訟法第455 條之1第1 項、第3 項、第368
條，刑法第74條第1 項第1 款、第2 款，判決如主文。
本案經檢察官洪裕翔到庭執行職務
中    華    民    國    98    年    4     月    9     日
                  刑事第四庭  審判長法  官  黃美文
                                    法  官  邱玉汝
                                    法  官  朱美璘
本判決不得上訴
以上正本證明與原本無異。
中    華    民    國    98    年    4     月    9     日
                                    書記官  楊嘉惠
附錄本案論罪科刑法條：
中華民國刑法第277 條
傷害人之身體或健康者，處3 年以下有期徒刑、拘役或1,000 元
以下罰金。
犯前項之罪因而致人於死者，處無期徒刑或7 年以上有期徒刑，
致重傷者，處3 年以上10年以下有期徒刑。


司法院資訊處製作；財團法人民間司法改革基金會備份。
